# 关键审计事项

提问人：cpab 时间：2017-11-28 15:57:46
请教： IPO审计，由于是 3 年一期，对于审计报告中的关键审计事项，我理解是针对 3 年一期，在审计报告中表述为“关键审计事项是我们根据职业判断，认为对 2017 年 1 至X月、 2016 年度、 2015 年度、 2014 年度审计最为重要的事项”。而不能表述为最近的一期“关键审计事项是我们根据职业判断，认为对 2017 年 1 至X月审计最为重要的事项”我的理解对吗？谢谢！

回答人：chenyiwei
在 11 月初得到的消息是：A股IPO披露的KAM是最后一期，还是一年一期，还是整个申报期间，证监会的会计部的意见是，由发行部决定，目前发行部在研究中，尚未有明确意见。需等待进一步的官方澄清。

提问人：zengfengxia 时间：2017-12-28 10:04:25
陈版，ipo的关键审计事项这个事情现在定了吗？

回答人：chenyiwei
目前还没定。